【裁判字號】    99,撤緩,56
【裁判日期】    990409
【裁判案由】    撤銷緩刑
【裁判全文】
臺灣士林地方法院刑事裁定              99年度撤緩字第56號
聲  請  人  臺灣士林地方法院檢察署檢察官
受  刑  人  甲○○
即  被  告
上列聲請人因受刑人侵占案件，聲請撤銷緩刑之宣告（99年度執
聲字第318 號，前審案號：本院98年度審簡字第1165號），本院
裁定如下：
    主  文
甲○○之緩刑宣告撤銷。
    理  由
一、聲請意旨略以：受刑人甲○○因業務侵占案件，經本院於民
    國98年12月31日以98年度審簡字第1165號（臺灣士林地方法
    院檢察署98年度偵字第13405 號）判決處有期徒刑10月，緩
    刑3 年，於99年2 月8 日確定在案，並應於99年1 月8 日前
    ，向被害人龍鐽物流交通股份有限公司（下稱龍鐽公司）支
    付新臺幣（下同）3 萬元之財產上損害賠償。案經臺灣士林
    地方法院檢察署檢察官以99年度執緩字第132 號案辦理，並
    訂於99年3 月9 日上午9 時通知受刑人到案說明是否已於期
    限內向龍鐽公司給付財產上損害賠償3 萬元，惟逾期未見受
    刑人到案說明；另於99年3 月10日以公務電話向受刑人甲○
    ○查詢，其表示：「亦無錢可給付」，且態度上對此事亦顯
    不在乎。再經以公文函詢龍鐽公司此事，該公司於99年3 月
    19日回函陳稱：「受刑人甲○○至今不但未付款，還避不見
    面，實有違法官給予重新之機會。」，揆諸上開說明，均足
    見本件受刑人對法院所宣告附條件之緩刑難收預期之效，而
    有執行刑之必要。核受刑人所為，已合於刑法第75條之1第1
    項第4 款所定得撤銷緩刑宣告之原因，爰依刑事訴訟法第
    476 條規定聲請撤銷等語。
二、按緩刑之宣告，得斟酌情形，命犯罪行為人向被害人支付相
    當數額之財產或非財產上之損害賠償；又受緩刑之宣告，違
    反第74條第2 項第1 款至第8 款所定負擔情節重大，足認原
    宣告之緩刑難收其預期效果，而有執行刑罰之必要者，得撤
    銷其宣告，刑法第74條第2 項第3款、第75條之1 第1 項第4
    款，分別定有明文。
三、經查，受刑人即被告甲○○因犯業務侵占案件，經本院以98
    年度審簡字第1165號（98年度偵字第13405 號）判處有期徒
    刑6 月（二罪），應執行有期徒刑10月，緩刑3 年，並應於
    99年1 月8 日前向被害人龍鐽公司支付3 萬元之財產上損害
    賠償，該案於99年2 月8 日確定，此有卷附之上開判決書正
    本及臺灣高等法院被告前案紀錄表在卷可稽。惟受刑人就上
    開緩刑之負擔，並未依前開判決所諭知之條件履行，除經檢
    察官通知到案說明而未到案外，並據被害人龍鐽公司於99年
    3 月19日向臺灣士林地方法院檢察署檢察官具狀陳述無訛，
    有臺灣士林地方法院檢察署送達證書、臺灣士林地方法院檢
    察署辦案公務電話紀錄表、聲請撤銷緩刑狀附卷可稽；且經
    本院以受刑人前所留行動電話及住家電話詢問結果，受話人
    均以「無甲○○此人」回覆，亦有本院公務電話紀錄可參。
    受刑人於受有緩刑宣告後，本應依期限履行義務，給付被害
    人財產上損害，詎迄今仍未給付被害人賠償金，不聞不問，
    其違反判決所定負擔之情節自屬重大甚明，本院認受刑人原
    宣告之緩刑顯難收其預期效果，而有執行刑罰之必要。故聲
    請人主張受刑人有刑法第75條之1 第1 項第4 款之事由，聲
    請撤銷緩刑，核無不合，應予准許。
四、依刑事訴訟法第476 條，刑法第75條之1 第1 項第4 款，裁
    定如主文。
中    華    民    國    99    年     4     月    9    日
                  刑事第七庭法  官  黎惠萍
以上正本證明與原本無異
如不服本裁定應於送達後5日內向本院提出抗告狀
                            書記官  林志忠
中    華    民    國    99    年    4     月    9     日

司法院資訊處製作；財團法人民間司法改革基金會備份。
